【裁判字號】    97,台抗,65
【裁判日期】    970131
【裁判案由】    聲明異議
【裁判全文】
最高法院民事裁定                九十七年度台抗字第六五號
抗  告  人  臺一紡織廠股份有限公司
法定代理人  甲○○
上列抗告人因與相對人國泰世華商業銀行股份有限公司等間聲明
異議事件，聲請再審，對於中華民國九十六年七月三十日台灣高
等法院裁定（九十六年度再抗字第二十九號），提起抗告，本院
裁定如下：
    主  文
抗告駁回。
抗告程序費用由抗告人負擔。
    理  由
本件抗告人對原法院民國九十六年六月十三日九十六年度抗字第
五三六號確定判決（下稱原確定判決）主張有民事訴訟法第四百
九十六條第一項第一款之再審事由，聲請再審，係以：台灣桃園
地方法院民事執行處（下稱執行法院），就本件執行標的物核定
拍賣底價，並未依公告地價之漲幅反應，甚至不升反降，違反強
制執行法第八十條、第九十一條、第九十二條、第九十五及辦理
強制執行應行注意事項有關規定，此執行法院核定拍賣底價應如
何始為適當，是否屬執行法院職權裁量之範圍，所涉及之法律見
解具有原則上重要性之情事，原確定裁定認不具原則上之重要性
，不許再為抗告，適用法規顯有錯誤等詞，為其論據。惟按對於
抗告法院之裁定再為抗告，僅得以其適用法規顯有錯誤為理由，
並經原法院之許可者為限。前項許可，以原裁定所涉及之法律見
解具有原則上之重要性者為限。民事訴訟法第四百八十六條第四
項、第五項分別定有明文。上開規定，依強制執行法第三十條之
一規定，於強制執行程序準用之。所謂適用法規顯有錯誤，係指
原裁定就其取捨證據所確定之事實適用法規顯有錯誤而言，不包
括認定事實不當之情形在內。又所謂有原則上之重要性，係指事
件所涉及之法律見解意義重大，而有闡釋之必要而言。查關於執
行法院命鑑定後核定執行標的物底價額數若干，其是否相當，暨
抗告人於本件聲明異議事件所陳述之理由，僅屬事實爭執及其認
定是否妥當之問題，要與適用法規顯有錯誤無涉，尤難謂所涉及
之法律見解具有原則上之重要性之情事。原確定裁定因認其再抗
告不應許可，以裁定予以駁回，於法並無不合。原法院以原確定
裁定並無民事訴訟法第四百九十六條第一項第一款規定適用法規
顯有錯誤情事，裁定駁回抗告人再審之聲請，經核並無違誤。抗
告論旨，猶執前詞，指摘原裁定為不當，自難謂有理由。
據上論結，本件抗告為無理由。依強制執行法第三十條之一，民
事訴訟法第四百九十五條之一第一項、第四百四十九第一項、第
九十五條、第七十八條，裁定如主文。
中    華    民    國  九十七  年    一    月  三十一  日
                      最高法院民事第四庭
                          審判長法官  許  朝  雄
                                法官  陳  淑  敏
                                法官  鄭  玉  山
                                法官  吳  麗  女
                                法官  童  有  德
      本件正本證明與原本無異
                                      書  記  官
中    華    民    國  九十七  年    二    月   二十   日
                                                      Ｅ


司法院資訊處製作；財團法人民間司法改革基金會備份。
